臺灣南投地方法院民事裁定
111年度監宣字第159號
聲  請  人  陳志嘉  

代  理  人  吳常銘律師
相  對  人  許德乾  


關  係  人  許元欽  

上列聲請人對於相對人聲請監護宣告事件，本院裁定如下：
    主  文
一、宣告許德乾（男，民國00年0月00日生，身分證統一編號：Z
    000000000號）為受監護宣告之人。
二、選定陳志嘉（男，民國00年0月0日生，身分證統一編號：Z0
    00000000號）為受監護宣告人許德乾之監護人。
三、指定許元欽（男，民國00年0月00日生，身分證統一編號：Z
    000000000號）為會同開具受監護宣告人許德乾財產清冊之
    人。
四、程序費用由受監護宣告人許德乾負擔。
    理  由
一、聲請意旨略以：聲請人陳志嘉為相對人許德乾之外甥，相對
    人於民國111年2月18日發生車禍，受有頭部外傷併蜘蛛膜下
    腔出血、惡性顱內高壓、胸部鈍挫傷併雙側多根肋骨骨折等
    傷害，致日常生活無法自理而須由專人照護，有不能為意思
    表示或受意思表示，或不能辨識其意思表示之情形，爰依法
    聲請准予對相對人為監護宣告，並選定聲請人為監護人，指
    定相對人之弟許元欽為會同開具財產清冊之人等語。
二、按對於因精神障礙或其他心智缺陷，致不能為意思表示或受
    意思表示，或不能辨識其意思表示之效果者，法院得因本人
    、配偶、四親等內之親屬、最近一年有同居事實之其他親屬
    、檢察官、主管機關、社會福利機構、輔助人、意定監護受
    任人或其他利害關係人之聲請，為監護之宣告。又法院為監
    護之宣告時，應依職權就配偶、四親等內之親屬、最近一年
    有同居事實之其他親屬、主管機關、社會福利機構或其他適
    當之人選定一人或數人為監護人，並同時指定會同開具財產
    清冊之人。法院選定監護人時，應依受監護宣告之人之最佳
    利益，優先考量受監護宣告之人之意見，審酌一切情狀，並
    注意下列事項：一、受監護宣告之人之身心狀態與生活及財
    產狀況。二、受監護宣告之人與其配偶、子女或其他共同生
    活之人間之情感狀況。三、監護人之職業、經歷、意見及其
    與受監護宣告之人之利害關係。四、法人為監護人時，其事
    業之種類與內容，法人及其代表人與受監護宣告之人之利害
    關係。民法第14條第1項、第1111條第1項、第1111條之1分
    別定有明文。
三、經查，聲請人主張之事實，業據其提出親屬系統表、戶籍謄
    本、彰化基督教醫療財團法人彰化基督教醫院診斷書、金茂
    長社團法人附設南投縣私立淨元住宿長照機構入住契約書、
    同意書、郵政存簿儲金簿等件為證。另經本院囑託竹山秀傳
    醫療財團法人竹山秀傳醫院就相對人之心神狀況為鑑定，結
    果略以：相對人意識清醒，可張眼注視檢查者，但語言功能
    嚴重障礙（全腦型失語症：無法聽懂或理解他人的言語），
    無法對任何指令做出簡單回應，也無法表達自己的言語，僅
    對深度疼痛刺激說出無法理解的句子或單音。雙側肢體偏癱
    ，僵硬攣縮，無法坐立，長期臥床，使用鼻胃管餵食，生活
    無法自理，需仰賴他人24小時長期照護。因認相對人有明顯
    嚴重的肢體運動及語言功能障礙、判斷功能障礙及正常解決
    問題之能力受損，且無法與人用正常語言溝通及完全遵循他
    人指示，生活須完全仰賴他人24小時協助，故符合不能為意
    思表示或受意思表示，或不能辨識其意思表示的效果者等語
    ，此有該院111年8月12日111竹秀管字第1110767號函檢送之
    監護宣告鑑定報告書附卷可參。綜上，本院認相對人之精神
    狀態，已達不能為意思表示或受意思表示，且不能辨識其意
    思表示之效果之程度，爰依法為監護之宣告。
四、關於選定監護人部分，查相對人前未訂有意定監護契約，有
    本院職權查詢司法院意定監護契約管理系統查詢結果資料在
    卷可參，另相對人未婚、無育有子女，而其父許新、弟楊慶
    明、妹許秀賢、許秀月、許秀珠均已歿，聲請人為相對人之
    外甥（許秀珠之子），有意願擔任監護人，且健康狀況良好
    ，有穩定收入及工作，現亦由其擔負起相對人相關養護事宜
    ，並負擔相對人之生活開銷，又相對人之母楊唇妹、弟許元
    欽亦皆同意由聲請人擔任相對人之監護人，有其等出具之同
    意書在卷可稽。綜上，堪認由聲請人擔任相對人之監護人，
    應符合相對人之利益，爰選定聲請人為相對人之監護人。
五、另就指定會同開具財產清冊之人部分，聲請人請求指定相對
    人之弟許元欽為會同開具財產清冊之人，已獲許元欽之同意
    ，有其出具之同意書附卷可憑，又相對人之母楊唇妹亦同意
    由許元欽擔任會同開具財產清冊之人，有其出具之同意書在
    卷可佐，堪認由許元欽擔任相對人之會同開具財產清冊之人
    應無不妥，爰依法指定許元欽為會同開具財產清冊之人。又
    依民法第1113條準用同法第1099條規定，監護開始時，監護
    人即聲請人對於受監護宣告人即相對人之財產，應會同許元
    欽，於2個月內開具財產清冊，並陳報法院，附此敘明。
六、程序費用負擔之依據：家事事件法第164條第2項。
中　　華　　民　　國　　111 　年　　8 　　月　　23　　日
                                臺灣南投地方法院家事法庭
                                          法  官  柯伊伶
以上正本係照原本作成。
如對本裁定抗告須於裁定送達後10日內向本院提出抗告狀，並應
繳納抗告費新臺幣1,000元整。
中　　華　　民　　國　　111 　年　　8 　　月　　23　　日
                                          書記官  白淑幻